臺灣臺南地方法院刑事判決　　　　　　 99年度交易字第368號
公　訴　人　臺灣臺南地方法院檢察署檢察官
被　　　告　李婷蕙
上列被告因過失致死案件，經檢察官提起公訴（99年度偵字第14
981號），被告就被訴事實為有罪之陳述，本院裁定進行簡式審
判程序，判決如下：
    主  文
李婷蕙因過失致人於死，處有期徒刑拾月。
    事  實
一、李婷蕙未考領駕駛執照，於民國99年8月19日19時30分許，
    駕駛車牌號碼6658-LZ號自用小客車，沿臺南市○○區○○
    路7段內側車道往安明路方向行駛，行經同路段由臺灣電力
    股份有限公司所架設之安南高幹第269號電線桿附近時，適
    有行人黃潘焉自對向車道之同路段135號前，違規穿越分向
    限制線而步行至李婷蕙所行駛之車道上，李婷蕙本應注意車
    前狀況，並隨時採取必要之安全措施，而依當時天候晴，夜
    間有照明，柏油路面乾燥無缺陷，無障礙物，視距良好等情
    ，並無不能注意之情事，李婷蕙竟疏未注意及此，並以時速
    80至90公里之速度超速前行，致見狀煞車不及而撞擊行人黃
    潘焉，造成黃潘焉受有頭部外傷、多數肋骨閉鎖性骨折、左
    側脛骨與腓骨上端閉鎖性骨折、右側脛骨與腓骨開放性骨折
    、右側肱骨閉鎖性骨折等傷害，經送往財團法人奇美醫院急
    救後，於同日20時5分許，仍因兩小腿、右臀、腰、胸、臂
    、肩、頸、頭、背側部撞挫傷合併骨折、多發性損傷合併創
    傷性休克而傷重不治死亡。李婷蕙於肇事後，在未有偵查犯
    罪職務之機關或公務員發覺其為犯罪人前，即向至奇美醫院
    處理本件道路交通事故而尚不知肇事者為何人之臺南市警察
    局第三分局警員供承其為肇事人，自首並接受裁判。
二、案經黃潘焉之子黃璽元告訴暨臺灣臺南地方法院檢察署檢察
    官據報相驗後自動偵查起訴。
    理  由
一、本件係經被告李婷蕙就被訴之犯罪事實為有罪之表示，而經
    本院裁定以簡式審判程序加以審理，依刑事訴訟法第273條
    之2、第159條第2項之規定，不適用傳聞法則有關限制證據
    能力之相關規定，合先敘明。
二、上開犯罪事實，業據被告於本院審理時坦承不諱，核與被害
    人黃潘焉之子黃璽元於警偵訊中指訴情節相符，復有道路交
    通事故現場圖1紙、道路交通事故調查報告表(一)、(二)各1份、
    道路交通事故現場蒐證照片28幀、監視器翻拍相片25幀、證
    號查詢機車駕駛人資料等件附卷可稽（見相驗卷第12-41頁
    、第62頁）。又被害人黃潘焉因本件車禍受有頭部外傷、多
    數肋骨閉鎖性骨折、左側脛骨與腓骨上端閉鎖性骨折、右側
    脛骨與腓骨開放性骨折、右側肱骨閉鎖性骨折等傷害，並因
    兩小腿、右臀、腰、胸、臂、肩、頸、頭、背側部撞挫傷合
    併骨折、多發性損傷合併創傷性休克而死亡一情，亦據臺灣
    臺南地方法院檢察署檢察官督同法醫師相驗屬實，有相驗筆
    錄、相驗屍體證明書、檢驗報告書各1份及相驗照片附卷可
    憑（見相驗卷第47-59、70-97頁）。按汽車行駛時，駕駛人
    應注意車前狀況及兩車併行之間隔，並隨時採取必要之安全
    措施；行車速度，依速限標誌或標線之規定，無速限標誌或
    標線者，行車時速不得超過50公里；行人在劃有分向限制線
    之道路，不得穿越道路，且應注意左右來車，道路交通安全
    規則第94條第3項、第93條第1項第1款、第134條第1項第3、
    6款分別定有明文，被告駕車行經上開路段，依當時情況並
    無不能注意之情事，卻疏未注意車前狀況，即超速貿然前行
    ，致撞擊違規穿越分向限制線之行人即被害人黃潘焉，使被
    害人黃潘焉因此死亡，被告之駕駛行為自有過失，又本案經
    送臺南市政府交通局車輛行車事故鑑定委員會鑑定結果，亦
    認定「被告無照駕駛小客車，未注意車前狀況，超速行駛，
    為肇事主因；黃潘焉徒步行走，違規穿越劃設分向限制線道
    路，未注意左右來車，為肇事次因」等情，有臺南市政府交
    通局車輛行車事故鑑定委員會100年2月24日南市交鑑字第10
    00123018號函所附鑑定意見書1份在卷可佐（見本院卷第45-
    46頁），堪認被告過失行為與被害人黃潘焉之死亡結果間具
    有相當因果關係。雖依當時路況之情形下，被害人黃潘焉亦
    有違反上開所述道路交通安全規則規定行人穿越道路之注意
    義務，對於其死亡結果之原因，亦與有過失，然仍不能解免
    被告上開過失之責。是以，本件事證明確，被告犯行洵堪認
    定，應予依法論科。
三、核被告所為，係犯刑法第276條第1項之過失致死罪。被告無
    駕駛執照駕車，因而致人死亡，應依道路交通管理處罰條例
    第86條第1項規定加重其刑。又被告肇事後，在未有偵查犯
    罪職務之機關或公務員發覺其為犯罪人前，即向至醫院處理
    本件道路交通事故尚不知肇事者為何人之臺南市警察局第三
    分局警員供承其肇事犯罪，自首並接受裁判等情，有臺南市
    ○○○道路交通事故肇事人自首情形紀錄表1紙在卷（詳前
    揭相驗卷第10頁）足憑，爰依刑法第62條前段之規定減輕其
    刑，其刑同時有加重及減輕事由，應依法先加重後減輕之。
    爰審酌被告之素行尚可，有臺灣高等法院被告前案紀錄表在
    卷可稽，生活狀況、智識程度（國中畢業），被告及被害人
    黃潘焉雙方之過失情節與程度，被告迄未與被害人之家屬達
    成和解，及被告犯罪後坦承犯行，態度尚佳等一切情狀，量
    處如主文所示之刑。
據上論斷，應依刑事訴訟法第273條之1第1項、第299條第1項前
段，刑法第276條第1項、第62條前段，道路交通管理處罰條例第
86條第1項，刑法施行法第1條之1，判決如主文。
本案經檢察官吳坤城到庭執行職務。
中    華    民    國   100    年    5     月    3     日
                        交通法庭   法  官  黃聖涵
以上正本證明與原本無異。
如不服本判決應於收受本判決後10日內向本院提出上訴書狀，並
應敘述具體理由。如未敘述上訴理由者，應於上訴期間屆滿後20
日內向本院補提理由書狀（均須按他造當事人之人數附繕本）「
切勿逕送上級法院」。
                                   書記官  吳揆滿
中    華    民    國   100    年    5     月    3     日
附錄本案論罪科刑法條全文：
中華民國刑法第276條第1項：
因過失致人於死者，處二年以下有期徒刑、拘役或二千元以下罰
金。